臺灣新竹地方法院刑事判決　　　　　　　　　　　　　九十三年度訴字第二一三號
　　公　訴　人　臺灣新竹地方法院檢察署檢察官
　　被　　　告　甲○○
右列被告因違反毒品危害防制條例案件，經檢察官提起公訴（九十三年度毒偵字第四
三九號），本院依簡式審判程序判決如左：
    主  文
甲○○連續施用第一級毒品，累犯，處有期徒刑拾月。扣案之注射針筒貳支，均沒收
。
    事  實
一、甲○○前於民國八十七年間因施用第一級毒品案件，經本院以八十七年度毒聲字
    第三二六號裁定送觀察、勒戒後，認有繼續施用毒品傾向，再經本院以八十七年
    度毒聲字第四八五號裁定令入戒治處所施以強制戒治一年，嗣因保護管束期滿而
    執行完畢，則由臺灣新竹地方法院檢察署檢察官於八十八年十月二十二日以八十
    八年度戒毒偵字第七號為不起訴處分確定。又於八十九年間因施用第二級毒品案
    件，由本院以八十九年度毒聲字第二一六三號裁定令入戒治處所強制戒治一年，
    嗣於九十年十一月二十八日停止戒治而出所，迄至九十一年二月一日保護管束期
    滿而執行完畢。而上開施用第二級毒品案件（八十九年間），經本院於九十年五
    月二十一日以九十年度易緝字第二○號判處有期徒刑六月、諭知易科罰金折算標
    準確定；另甲○○於九十年間因施用第一級毒品案件，經本院於九十年五月二十
    八日以九十年度訴字第一七四號判處有期徒刑八月確定，上開二案件，再經本院
    於九十一年三月十三日以九十一年度聲字第一三一號裁定應執行有期徒刑一年一
    月確定，並於九十二年四月二十九日縮刑期滿執行完畢。
三、甲○○仍不知悔改，復於前開停止強制戒治釋放後五年內，另基於施用第一級毒
    品海洛因之概括犯意，自九十三年二月二十二日下午二時起至九十三年三月一日
    中午止，在新竹市○○路一五一號租屋處等地，將第一級毒品海洛因加水稀釋後
    ，以注射針筒注射入體內之方式，連續施用第一級毒品海洛因多次，平均三至五
    日施用一次。嗣於九十三年三月一日下午六時十五分許，為警在上址查獲，並扣
    得甲○○所有、供施用第一級毒品海洛因所用之注射針筒二支。
四、案經新竹市警察局第二分局報請臺灣新竹地方法院檢察署檢察官偵查起訴。
    理  由
甲、程序部分：
    本件被告甲○○所犯施用毒品罪，係非死刑、無期徒刑、最輕本刑為三年以上有
    期徒刑之罪，被告於本院準備程序進行中，就被訴事實為有罪之陳述，經本院合
    議庭認合於刑事訴訟法第二百七十三條之一第一項之規定，裁定進行簡式審判程
    序，合先敘明。
乙、實體部分：
一、證據
（一）訊據被告甲○○就其於事實欄所載時地連續施用海洛因犯行，於本院準備程序
      、審判時均坦承不諱，而被告於九十三年三月一日為警查獲所採集之尿液，經
      送新竹市衛生局檢驗結果，呈海洛因經人體代謝後之嗎啡陽性反應，此有真實
      姓名代號對照表、新竹市衛生局於九十三年三月九日出具之衛檢字第二六一二
      號不法藥物尿液初步篩檢報告書在卷可稽（見毒偵字第四三九號偵查卷第九、
      十頁），並有扣案之注射針筒二支可資佐證，是認被告上開自白內容應與事實
      相符。
（二）被告前於八十七年間因施用第一級毒品案件，經本院以八十七年度毒聲字第三
      二六號裁定送觀察、勒戒後，認有繼續施用毒品傾向，再經本院以八十七年度
      毒聲字第四八五號裁定令入戒治處所施以強制戒治一年，嗣因保護管束期滿而
      執行完畢，則由臺灣新竹地方法院檢察署檢察官於八十八年十月二十二日以八
      十八年度戒毒偵字第七號為不起訴處分確定。又於八十九年間因施用第二級毒
      品案件，由本院以八十九年度毒聲字第二一六三號裁定令入戒治處所強制戒治
      一年，嗣於九十年十一月二十八日停止戒治而出所，迄至九十一年二月一日保
      護管束期滿而執行完畢等情，有本院九十年度訴字第一七四號刑事判決、臺灣
      新竹地方法院檢察署刑案資料查註紀錄表及臺灣高等法院被告全國前案紀錄表
      等件在卷足按，是被告於前開停止強制戒治釋放後五年內再犯本案施用毒品犯
      行等事實，堪足認定。
（三）綜上所述，本件事證已臻明確，被告施用第一級毒品海洛因犯行，堪予認定，
      自應依法予以論科。
二、核被告甲○○所為，係犯毒品危害防制條例第十條第一項之施用第一級毒品罪。
    其施用第一級毒品海洛因前之持有第一級毒品海洛因之低度行為，為施用第一級
    毒品海洛因之高度行為所吸收，不另論罪。又被告先後多次施用第一級毒品，時
    間緊接，所犯之罪名及犯罪構成要件均相同，顯係基於概括犯意反覆為之，為連
    續犯，依刑法第五十六條之規定，論以連續施用第一級毒品罪一罪，並加重其刑
    。末查，被告於八十九年間因施用第二級毒品案件，經本院於九十年五月二十一
    日以九十年度易緝字第二○號判處有期徒刑六月、諭知易科罰金折算標準確定；
    另甲○○於九十年間因施用第一級毒品案件，經本院於九十年五月二十八日以九
    十年度訴字第一七四號判處有期徒刑八月確定，上開二案件，再經本院於九十一
    年三月十三日以九十一年度聲字第一三一號裁定應執行有期徒刑一年一月確定，
    並於九十二年四月二十九日縮刑期滿執行完畢等情，有臺灣高等法院被告全國前
    案紀錄表以及臺灣新竹地方法院檢察署刑案資料查註紀錄表等件附卷可佐，被告
    前受有期徒刑之執行完畢後，其於五年以內再犯本件有期徒刑以上之罪，為累犯
    ，應依刑法第四十七條之規定，遞加重其刑。爰審酌被告無視法令之禁止，前已
    因施用毒品案件，經本院裁定觀察勒戒、強制戒治二次後，仍施用足以導致精神
    障礙及生命危險之成癮性毒品，顯無悔改之意，兼以施用毒品所生危害以自戕健
    康為主，及其施用期間長短，犯後坦承犯行等一切情狀，量處如主文所示之刑。
三、扣案之注射針筒二支，為被告所有、供施用第一級毒品海洛因所用之物，已據其
    到院供承在卷無訛，依刑法第三十八條第一項第二款之規定，併予宣告沒收。
四、據上論斷，應依刑事訴訟法第二百七十三條之一第一項、二百九十九條第一項前
    段，毒品危害防制條例第十條第一項，刑法第十一條前段、第五十六條、第四十
    七條、第三十八條第一項第二款，判決如主文。
本案經檢察官劉邦繡到庭執行職務。
中      華      民      國    九十三    年      七      月     十九     日
                                臺灣新竹地方法院刑事第一庭
                                    法    官  黃  美  文
右正本證明與原本無異。
如不服本判決，應於判決送達後十日內向本院提出上訴狀( 應附繕本 )，上訴於
臺灣高等法院。
                                    書 記 官  陳  秀  子
中      華      民      國    九十三    年      七      月     十九     日
附錄論罪科刑法條：
毒品危害防制條例第十條第一項：
施用第一級毒品者，處六月以上五年以下有期徒刑。
